臺灣高雄地方法院民事判決　九十二年度重訴字第五十號
　　原　　　　告　台灣銀行股份有限公司
　　法 定代理 人　丙○○
　　訴 訟代理 人　戊○○
　　　　　　　　　丁○○
　　　　　　　　　乙○○
　　被　　　　告　定鴻實業有限公司
　　　　　　　　　　　　　　　.
　　兼法定代理人　甲○○　　　.
　　被　 　　 告　己○○　　.
　　右　 一　 人
　　訴 訟代理 人　樓嘉君律師
當事人間請求清償借款事件，本院九十三年一月十九日言詞辯論終結，判決如下：
    主      文
被告應連帶給付原告新台幣貳佰零捌萬陸仟肆佰貳拾玖元，及自民國九十一年五月二
十日起至清償日止，按週年利率百分之七．七二五計算之利息，並自民國九十一年六
月二十日起至清償日止，逾期在六個月以內者，按上開利率百分之十，逾期六個月以
上者，按上開利率百分之二十計算違約金。
訴訟費用由被告連帶負擔。
    事實及理由
一、原告主張：被告定鴻實業有限公司（下稱定鴻公司），於民國八十二年一月二十
    日邀其法定代理人即被告甲○○及己○○為連帶保證人，向原告借用新台幣（下
    同）三百七十三萬元，約定自八十二年一月二十日起至九十七年一月二十日止，
    按月平均攤還本息，如未按期給付，即喪失期限利益，全部債務視為到期，利息
    以百分之七．七二五計算，按如逾期清償，在六個月以內者，按上開利率百分之
    十，超過六個月以上者，按上開利率百分之二十計付違約金。詎被告定鴻公司僅
    清償至九十一年五月十九日止，尚欠如主文所示之本利及違約金迄未清償，屢向
    被告催討，均置之不理，為此提起本件訴訟，求為判決如主文所示。
二、被告定鴻公司及甲○○均不爭執原告主張之事實；而被告己○○則否認有連帶保
    證行為，辯稱在放款約定書及借據上其連帶保證之簽名非真正。
三、按稱消費借貸者，謂當事人一方移轉金錢或其他代替物之所有權於他方，而約定
    他方以種類品質、數量相同之物返還之契約；借用人應於約定期限內，返還與借
    用物種類、品質、數量相同之物；遲延之債務，以支付金錢為標的者，約定利率
    較法定利率為高者，從其約定利率；當事人亦得約定債務人不履行債務債務時，
    應支付違約金，民法第四百七十四條、第四百七十八條、第二百三十三條第一項
    、第二百五十條第一項分別定有明文。又保證債務之所謂連帶，係指保證人與主
    債務人負同一之債，對於債權人各負全部給付之責任，此就民法第二百七十二條
    第一項規定連帶連帶債務之文義參照觀之甚明。
四、經查，前揭原告主張之事實，業據其提出放款約定書、借據及明細登錄卡在卷可
    查，對此被告定鴻公司及甲○○均未爭執。雖被告己○○否認本件放款約定書及
    借據上其連帶保證之簽名為真正，然經本院調得其在土地銀行美濃分行、中山分
    行及中華商業銀行屏東分行自承親簽之印鑑卡，一齊與本件放款約定書及借據等
    ，送請國防部憲兵司令部刑事鑑識中心比對兩者「己○○」之簽名是為同一人所
    為，以初步觀察法及精密比對法分析鑑定結果，認為彼此字跡間之個性、慣性及
    特徵均相符等情，有該中心九十二年十一月五日（92）宇鑑字第14806函在卷可
    憑，證實與本院肉眼觀察所得相同，足認本件放款約定書及借據其上被告己○○
    之簽名確屬真正。因此，原告主張被告等應負連帶保證責任，即可採信。
五、從而，原告依據消費借貸及連帶保證之法律關係，請求判決被告應連帶給付原告
    如主文所示之本金、遲延利息及違約金，即屬正當，應予准許。
六、據上結論，本件原告之訴為有理由，依民事訴訟法第八十五條第二項規定，判決
    如主文。
中　　　華　　　民　　　國　　九十三　　年　　　一　　　月　　 十九　　 日
                                          民事鳳山庭
~B法　　　官　藍家慶
正本係照原本作成。
如對本判決上訴，須於判決送達後廿日內向本院提出上訴狀。
中　　　華　　　民　　　國　　九十三　　年　　　一　　　月　　 十九　　 日
~B法院書記官　王英豪
